臺灣新竹地方法院刑事判決
111年度訴字第259號
公  訴  人  臺灣新竹地方檢察署檢察官
被      告  吳崇瑄


            范振宥


上列被告等因妨害秩序等案件，經檢察官提起公訴（111年度少
連偵字第3號），被告等於本院準備程序進行中，就被訴事實均
為有罪之陳述，經本院合議庭裁定由受命法官獨任進行簡式審判
程序，判決如下：
    主    文
甲○○成年人與少年犯意圖供行使之用而攜帶兇器，在公共場所聚
集三人以上施強暴助勢罪，處有期徒刑肆月，如易科罰金，以新
臺幣壹仟元折算壹日。　
乙○○犯意圖供行使之用而攜帶危險物品，在公共場所聚集三人以
上下手實施脅迫罪，處有期徒刑陸月，如易科罰金，以新臺幣壹
仟元折算壹日。又犯意圖供行使之用而攜帶兇器，在公共場所聚
集三人以上下手實施強暴罪，處有期徒刑陸月，如易科罰金，以
新臺幣壹仟元折算壹日。應執行有期徒刑捌月，如易科罰金，以
新臺幣壹仟元折算壹日。
    犯罪事實及理由
一、本案犯罪事實及證據，除證據部分，應補充「被告甲○○、乙
    ○○（下合稱被告2人）於本院準備及簡式審判程序時之自白
    」、「證人即少年詹○瑩、林○陞、謝○璋於警詢時之證述」
    外，餘均引用附件之記載。
二、論罪科刑：
　㈠核被告甲○○就附件之犯罪事實二部分，係犯刑法第150條第2
    項第1款、同條第1項前段之意圖供行使之用而攜帶兇器，在
    公共場所聚集3人以上施強暴助勢罪。
　㈡核被告乙○○就附件之犯罪事實一部分，係犯刑法第150條第2
    項第1款、同條第1項後段之意圖供行使之用而攜帶危險物品
    ，在公共場所聚集3人以上下手實施脅迫罪及刑法第151條之
    恐嚇公眾罪；就附件之犯罪事實二部分，係犯刑法第150條
    第2項第1款、同條第1項後段之意圖供行使之用而攜帶兇器
    ，在公共場所聚集3人以上下手實施強暴罪。起訴書就附件
    之犯罪事實一部分罪名，未論刑法第150條第2項第1款之危
    險物品，經檢察官當庭補充之，並由本院告知被告乙○○所犯
    罪名尚有該款之加重事由（見訴卷第31至32頁），無礙其訴
    訟防禦權，爰依法論科如上。　
　㈢被告乙○○與少年詹○瑩、林○陞、謝○璋（本案行為時為14歲以
    上未滿18歲之人）就附件之犯罪事實一部分；被告甲○○與少
    年謝○璋、被告乙○○與少年詹○瑩、林○陞就附件之犯罪事實
    二部分，均有犯意聯絡及行為分擔，依刑法第28條規定，應
    論以共同正犯。　
　㈣被告乙○○就附件之犯罪事實一部分，以一行為同時觸犯上開2
    罪名，為想像競合犯，應依刑法第55條前段規定，從一重論
    以意圖供行使之用而攜帶危險物品，在公共場所聚集3人以
    上下手實施脅迫罪。又被告乙○○就附件之犯罪事實一、二部
    分，犯意各別，行為互殊，應分論併罰。
　㈤被告甲○○於行為時為年滿20歲之成年人，少年謝○璋等人
　　則均為14歲以上未滿18歲之少年等節，有其等年籍資料在卷
    可參，應堪認定。又被告甲○○對於檢察官認定其主觀上知悉
    與少年謝○璋等人共犯本案之罪亦坦承不諱，是被告甲○○就
    附件之犯罪事實二部分，應依兒童及少年福利與權益保障法
    第112條第1項前段規定，加重其刑。
　㈥被告2人本案所為固然妨害社會秩序安寧，惟並無證據顯示衝
    突已持續增加至難以控制之情或所生危害擴及他人之傷亡，
    核與刑法第150條第2項修正理由說明：「……慮及行為人意圖
    供行使之用而攜帶兇器或者易燃性、腐蝕性液體，抑或於車
    輛往來之道路上追逐，對往來公眾所造成之生命身體健康等
    危險大增，破壞公共秩序之危險程度升高，而有加重處罰之
    必要……」情節有別，本院認本案均無依刑法第150條第2項規
    定加重其刑之必要。
　㈦爰以行為人責任為基礎，審酌被告2人不思以合法方式處理與
    他人之糾紛，竟分別與少年共同攜帶危險物品或兇器在公共
    場所聚集3人以上下手實施強暴脅迫及在場助勢，造成公眾
    或他人之危害、恐懼不安，妨害社會安寧秩序，所為實有不
    該，惟念及被告2人均坦承犯行之態度尚可，應已知所悔悟
    ，兼衡被告甲○○於本院審理時自陳國中畢業之智識程度，在
    工地工作，經濟收入不穩定，未婚，無子女之家庭經濟狀況
    ；被告乙○○於本院審理時自陳高中畢業之智識程度，之前在
    工廠擔任作業員，平均月入約新臺幣3萬元，無需扶養家人
    之家庭經濟狀況等一切情狀，分別量處如主文第1、2項所示
    之刑，另參酌被告乙○○2次犯行時間相近，手段相同，責任
    非難重複程度較高等情而定其應執行之刑，並均諭知易科罰
    金之折算標準。
三、沒收：
　　被告乙○○就附件之犯罪事實二部分使用之球棒1支，未據扣
    案，復非法律明定之違禁物或義務沒收之物，佐以該物乃屬
    日常隨處可得購買之一般用品，並非專供本案犯行所用之物
    ，縱予沒收所收之特別預防及社會防衛效果亦甚微弱，並會
    造成將來執行上之困難，足認宣告沒收將欠缺刑法上之重要
    性，自無宣告沒收或追徵之必要，故本院爰不予宣告沒收。
    　
據上論斷，應依刑事訴訟法第273條之1第1項、第299條第1項前
段、第310條之2、第454條第2項，判決如主文。
本案經檢察官洪期榮提起公訴，檢察官陳亭宇到庭執行職務。
中　　華　　民　　國　　111 　年　　6 　　月　　20　　日
                  刑事第一庭  法  官  王凱平  
以上正本證明與原本無異。
如不服本判決應於收受本判決後20日內向本院提出上訴書狀，上
訴書狀應敘述具體理由。上訴書狀未敘述上訴理由者，應於上訴
期間屆滿後20日內補提理由書狀於本院（均須按他造當事人之人
數附繕本）「切勿逕送上級法院」。
中　　華　　民　　國　　111 　年　　6 　　月　　20　　日
                              書記官  鍾佩芳
附錄本案論罪科刑法條：
刑法第150條第1項、第2項第1款
在公共場所或公眾得出入之場所聚集3人以上，施強暴脅迫者，
在場助勢之人，處1年以下有期徒刑、拘役或10萬元以下罰金；
首謀及下手實施者，處6月以上5年以下有期徒刑。
犯前項之罪，而有下列情形之一者，得加重其刑至2分之1：
一、意圖供行使之用而攜帶兇器或其他危險物品犯之。 
　　
刑法第151條
以加害生命、身體、財產之事恐嚇公眾，致生危害於公安者，處
2年以下有期徒刑。

【附  件：臺灣新竹地方檢察署檢察官111年度少連偵字第3號起
訴書】
臺灣新竹地方檢察署檢察官起訴書　　
                                    111年度少連偵字第3號
　　被　　告　甲○○
　　　　　　　乙○○　
上列被告等因妨害秩序等案件，已經偵查終結，認應該提起公訴
，茲將犯罪事實及證據並所犯法條分敘如下：
　　犯罪事實
一、乙○○得知友人即少年詹○瑩與少年徐○睿有感情糾紛，於民國
    （下同）110年8月19日20時許，經詹○瑩之通知，與少年林○
    陞、謝○璋（以上三名少年另案移送臺灣新竹地方法院審理
    ）前往新竹縣○○鄉○○街000號徐○睿之住處前集合。乙○○明知
    深夜燃放鞭炮之聲響極易使他人錯認為槍響聲、驚懼為縱火
    或點燃爆裂物而危害不特定人之生命身體財產安全，竟與上
    開少年三人共同基於妨害秩序之犯意聯絡與恐嚇公眾之不確
    定犯意聯絡，當場在公共場所燃放鞭炮，以此造成脅迫之方
    式使徐○睿及其家人、該處附近住戶及行人心生畏懼，致生
    危害於公安。
二、乙○○與甲○○復與上開少年三人於同日21時45分許，在新竹縣
    ○○鄉○○村000號仰德高中前，五人基於妨害秩序之共同犯意
    聯絡，詹○瑩持手槍，乙○○及林○陞二人手持球棒，共同向徐
    ○睿、田安榛、陳錦城等人施強暴脅迫，甲○○與謝○璋二人則
    在場助勢。嗣因詹○瑩開槍射擊致田安榛與陳錦城二人中彈
    受傷，乙○○、甲○○與上開少年三人始逃離現場。
三、案經新竹縣政府警察局新湖分局報請偵辦。
　　證據並所犯法條
一、訊據被告乙○○、甲○○二人於警訊及偵查中均自白認罪，核與
    被害人徐○睿、田安榛、陳錦城指訴情節相符，並有：⑴田安
    榛、陳錦城二人診斷證明書；⑵扣案之詹○瑩手槍及內政部警
    政署刑事警察局鑑定書；⑶現場相片及田安榛、陳錦城二人
    搭乘計程車就醫相片。事證明確，被告二人犯行洵堪認定。
二、所犯法條：⑴犯罪事實一：核被告乙○○所為，係犯刑法第150
    條第1項後段之在公共場所或公眾得出入之場所聚集三人以
    上施強暴脅迫罪嫌，及同法第151條恐嚇公眾罪嫌。⑵犯罪事
    實二：核被告乙○○所為，係犯刑法第150條第1項後段之在公
    共場所或公眾得出入之場所聚集三人以上施強暴脅迫罪嫌；
    被告甲○○則犯同條項前段之在場助勢罪嫌。被告乙○○意圖供
    行使之用而攜帶兇器（球棒），請依同條第2項第1款加重其
    刑。被告甲○○請依兒童及少年福利與權益保障法第112條第1
    項加重其刑至二分之一。
三、依刑事訴訟法第251條第1項提起公訴。
　  此　致
臺灣新竹地方法院
中　　華　　民　　國　 111　　年　　2 　　月　　21　　日
　　　　　　　　　　　　　　　檢　察　官   洪期榮
本件證明與原本無異
中　　華　　民　　國　 111　　年　　3 　　月　　11　　日
　　　　　　　　　　　　　　　書　記　官   嚴瑜道